【裁判字號】    89,台上,2323
【裁判日期】    890427
【裁判案由】    妨害自由
【裁判全文】
最高法院刑事判決                              八十九年度台上字第二三二三號
    上  訴  人  甲○○
右上訴人因妨害自由案件，不服台灣高等法院高雄分院中華民國八十八年十二月三十
一日第二審判決（八十八年度上訴字第一五八九號，起訴案號：台灣高雄地方法院檢
察署八十七年度偵緝字第一○八三號），提起上訴，本院判決如左：
    主  文
上訴駁回。
    理  由
按刑事訴訟法第三百七十七條規定，上訴於第三審法院，非以判決違背法令為理由，
不得為之。是提起第三審上訴，應以原判決違背法令為理由，係屬法定要件。如果上
訴理由狀並未依據卷內訴訟資料，具體指摘原判決不適用何種法則或如何適用不當，
或所指摘原判決違法情事，顯與法律規定得為第三審上訴理由之違法情形，不相適合
時，均應認其上訴為違背法律上之程式，予以駁回。本件原判決綜合調查證據之結果
，認上訴人甲○○共同犯有刑法第三百零二條第一項以非法方法剝奪人之行動自由罪
之事實，因而撤銷第一審關於此部分之科刑判決，改判論上訴人以上開罪名，處有期
徒刑陸月，已詳認定犯罪事實之依據及憑以認定之理由，並對上訴人否認犯罪之辯
詞，如何不足採信，均已依據卷內資料予以指駁及說明，從形式上觀察，原判決並無
違背法令情形。上訴意旨謂：上訴人與被害人陳麗雲熟識，並無捆綁其手腳妨害其行
動自由之動機。另上訴人係臆測因買出場時間未到，被害人為想先離開，怕上訴人阻
止，又見二樓高度不高，始從二樓躍下。而依被害人於警訊及在第一審法院之陳述，
其並無離開上訴人店舖之意，原判決僅依憑上訴人臆測之詞，即認定係上訴人不讓被
害人離開，而有妨害被害人行動自由犯行，顯有未當等語，係就原判決已詳為論斷與
說明之事項，再為事實上之爭執，殊非適法之第三審上訴理由。又依原判決所認定之
事實，被害人在上訴人店舖二樓脫困躍下一樓，並喊救命後，證人吳寶珠聞聲始自其
屋內跑出察看，此際，被害人自無「被捆綁跡象」，從而，吳寶珠於原審供證未見被
害人被捆綁一節，原判決未為有利於上訴人之認定，並無違證據法則。至證人李雪香
並未在案發現場，其供稱未打電話給出場之被害人，其證言是否對上訴人有利，原判
決未說明其取捨之心證理由，固稍嫌疏漏，但與判決主旨尚不足生影響，按諸刑事訴
訟法第三百八十條規定，不得執為適法之第三審上訴理由。此外，上訴人徒憑己意，
對原審職權之適法行使及原判決理由已詳為論斷之事項，任意爭辯，顯與法定上訴第
三審之形式要件不符，其上訴違背法律上之程式，應予駁回。
據上論結，應依刑事訴訟法第三百九十五條前段，判決如主文。
中      華      民      國    八十九    年      四      月    二十七    日
                              最高法院刑事第七庭
                                  審判長法官  謝  家  鶴
                                        法官  洪  文  章
                                        法官  花  滿  堂
                                        法官  陳  世  淙
                                        法官  洪  佳  濱
      右正本證明與原本無異
                                              書  記  官
中      華      民      國    八十九    年      五      月      十      日


司法院資訊處製作；財團法人民間司法改革基金會備份。
